臺灣高雄地方法院刑事判決
111年度審訴字第695號
公  訴  人  臺灣高雄地方檢察署檢察官
被      告  林政瑋


                    （另案於法務部○○○○○○○○強制戒治中）
上列被告因妨害公務案件，經檢察官提起公訴（111年度偵字第2
3263號），被告於準備程序中對被訴事實為有罪之陳述，經本院
合議庭裁定由受命法官獨任進行簡式審判程序，判決如下：
    主  文
林政瑋犯駕駛動力交通工具妨害公務執行罪，處有期徒刑陸月，
如易科罰金，以新臺幣壹仟元折算壹日。
    事實及理由
一、本案被告林政瑋所犯非死刑、無期徒刑、最輕本刑為3年以
    上有期徒刑之罪，或高等法院管轄第一審之案件，其於準備
    程序進行中，對被訴事實為有罪之陳述，經告知簡式審判程
    序之旨，並聽取檢察官、被告之意見後，本院合議庭依刑事
    訴訟法第273條之1第1項裁定進行簡式審判程序，是本案之
    證據調查，依同法第273條之2規定，不受同法第159條第1項
    、第161條之2、第161條之3、第163條之1，及第164條至第1
    70條所規定證據能力認定及調查方式之限制。
二、本案犯罪事實及證據，除證據部分增列「被告於本院審理時
    之自白」外，其餘均引用檢察官起訴書所載（如附件）。
三、論罪科刑：
　㈠核被告所為，係犯刑法第135條第3項第1款之駕駛動力交通工
    具妨害公務執行罪。
　㈡爰以行為人之責任為基礎，審酌被告未能尊重依法執行職務
    之公務員，竟於員警執行勤務時，率爾以自小客車衝撞員警
    ，以此強暴方式妨害員警執行職務，造成員警受有如附件犯
    罪事實欄所載擦挫傷之傷勢，所為實屬不該。復考量被告犯
    後始終坦承犯行，態度尚佳，暨其犯行之犯罪動機、手段、
    情節、所生危害，及其如臺灣高等法院被告前案紀錄表所示
    之前科素行、於本院審理中自述之學經歷及家庭生活狀況（
    事涉個人隱私不予揭露，詳見本院卷第89頁）等一切具體情
    狀，量處如主文所示之刑，並依刑法第41條第1項前段規定
    ，諭知以新臺幣1,000元折算1日之易科罰金折算標準。
據上論斷，應依刑事訴訟法第273條之1第1項、第299條第1項前
段、第310條之2、第454條第2項，判決如主文。
本案經檢察官簡弓皓提起公訴，檢察官范文欽到庭執行職務。
中　　華　　民　　國　　111 　年　　11　　月　　3 　　日
                  刑事第五庭    法　官  李宜穎
以上正本證明與原本無異。
如不服本判決應於收受送達後20日內向本院提出上訴書狀，並應
敘述具體理由；如未敘述上訴理由者，應於上訴期間屆滿後20日
內向本院補提理由書（均須按他造當事人之人數附繕本）「切勿
逕送上級法院」。
中　　華　　民　　國　　111 　年　　11　　月　　3 　　日
　　　　　　　　　　　　　　　　書記官 黃挺豪
附錄本判決論罪科刑法條：
刑法第135條
對於公務員依法執行職務時，施強暴脅迫者，處三年以下有期徒
刑、拘役或三十萬元以下罰金。
意圖使公務員執行一定之職務或妨害其依法執行一定之職務或使
公務員辭職，而施強暴脅迫者，亦同。
犯前二項之罪而有下列情形之一者，處六月以上五年以下有期徒
刑：
    一、以駕駛動力交通工具犯之。
　　二、意圖供行使之用而攜帶兇器或其他危險物品犯之。
犯前三項之罪，因而致公務員於死者，處無期徒刑或七年以上有
期徒刑；致重傷者，處三年以上十年以下有期徒刑。

附件：
臺灣高雄地方檢察署檢察官起訴書
                                    111年度偵字第23263號
　　被　　　告　林政瑋　男　35歲（民國00年0月00日生）
　　　　　　　　　　　　住○○市○○區○○○路000號
　　　　　　　　　　　　國民身分證統一編號：Z000000000號
                        (現於法務部○○○○○○○○附設                          勒戒處所觀察、勒戒中)
上列被告因妨害公務案件，已經偵查終結，認應提起公訴，茲將
犯罪事實及證據並所犯法條分敘如下：
　　　　犯罪事實
一、林政瑋於民國111年8月9日14時20分許，駕駛所租賃之車牌
    號碼000-0000號自小客車，在高雄市○○區○○路000號安泰醫
    院停車場內，因該自小客車車頭毀損、未熄火且形跡可疑，
    遭民眾舉報，身著制服之員警王學甫、詹易諺遂據報於同日
    14時25分許上前盤查，詎林政瑋因知其係通緝犯身分，為脫
    免逮捕，竟基於妨害公務執行故意，拒絕接受盤查，且駕駛
    上開自小客車衝撞員警王學甫、詹易諺，造成員警王學甫雙
    手臂擦挫傷、員警詹易諺左腳擦挫傷(傷害部分未經告訴)後
    揚長而去，並將上開自小客車丟棄於高雄市小港區中林、中
    智路口後逃逸。嗣經警方循線追查，於111年8月10日3時57
    分許在高雄市○○區○○○路0號12樓大廳逮捕林政瑋，始查悉上
    情。
二、案經高雄市政府警察局小港分局報告偵辦。
　　　　證據並所犯法條
一、證據清單及待證事實：
編號 證據名稱 待證事實 1 被告林政瑋於偵訊中之自白。 坦承於上開時、地有開車衝撞員警之妨害公務犯行。 2 員警王學甫、詹易諺之職務報告一紙。 證明被告有於上開時、地，拒絕盤查且開車衝撞員警之妨害公務之事實。 3 傷勢照片4張。 證明員警王學甫、詹易諺確實因被告上開開車衝撞之行為受有雙手臂擦挫傷、左腳擦挫傷之傷勢，足以佐證被告確實有在員警實施臨檢勤務時有施強暴之行為。 4 現場蒐證錄影畫面光碟1份及現場照片各1份。 佐證被告確實在上開時、地有開車衝撞員警之妨害公務犯行。 
二、核被告林政瑋所為，係犯刑法第135條第3項第1款之駕駛動
    力交通工具妨害公務罪嫌。
三、依刑事訴訟法第251條第1項提起公訴。
　　此　致
臺灣高雄地方法院
中　　華　　民　　國　 111　　年　　8 　　月　　18　　日
　　　　　　　　　　　　    　檢　察　官 簡 弓 皓